臺灣臺中地方法院刑事判決
111年度金訴字第281號
公  訴  人  臺灣臺中地方檢察署檢察官
被      告  郭相群




上列被告因洗錢防制法等案件，經檢察官提起公訴（111年度偵
字第4144號），被告於本院準備程序進行中，就被訴事實為有罪
之陳述，經告知簡式審判程序之旨，並聽取當事人之意見後，本
院合議庭裁定由受命法官獨任依簡式審判程序審理，判決如下：
    主    文
郭相群犯附表編號1、2「宣告刑」欄所示之罪，各處該欄所示之
刑。應執行有期徒刑伍月，併科罰金新臺幣壹萬伍仟元，罰金如
易服勞役，以新臺幣壹仟元折算壹日。　　
    犯罪事實
一、郭相群與真實姓名、年籍均不詳之詐欺集團成員共同基於詐
    欺取財及一般洗錢之犯意聯絡，由郭相群於民國109年3月、
    4月間某日，在臺中市○○區○○街0巷00號住處警衛室前，以新
    臺幣(下同)2萬元之代價，向友人蔡耀祥（本案涉犯幫助詐
    欺及幫助洗錢罪嫌部分因業經起訴並判決效力所及而確定，
    另為不起訴處分）取得其名下之中國信託商業銀行帳號000-
    000000000000號帳戶（下稱中信帳戶）資料，並於同日晚上
    某時，在臺中市某處之便利商店，將上開中信帳戶資料，交
    付予某詐欺集團成員後，再由該詐欺集團成員，為下列犯行
    ：㈠自109年10月1日起，佯以通訊軟體LINE邀約劉若亞至「
    金沙賭場」網站投資云云，致劉若亞陷於錯誤，於109年10
    月1日13時53分許、同年月4日15時32分許、15時41分許、同
    年月8日21時41分許、21時42分許，以網路銀行匯款3,000元
    、3,000元、3,000元、5萬元、3萬元，共89,000元至上開中
    信銀行帳戶，並旋為提領，以製造金流斷點，掩飾、隱匿詐
    欺贓款去向。㈡自109年9月4日起，邱建章下載「金沙投顧」
    APP進行投資，該集團成員即以APP告知可以投資博奕遊戲云
    云，致邱建章陷於錯誤，於109年9月4日19時28分許、20時3
    0分許、同年10月9日(起訴書誤載為同年月9日，應予更正)2
    2時許、22時30分許，匯款2,000元、1萬元、3萬元、25,000
    元，共67,000元至上開中信帳戶，並旋為提領，以製造金流
    斷點，掩飾、隱匿詐欺贓款去向。嗣劉若亞、邱建章發覺有
    異而報警處理，始循線查獲上情。
二、案經劉若亞、邱建章訴由臺中市政府警察局大雅分局報告臺
    灣臺中地方檢察署檢察官偵查起訴。
    理    由
一、本件被告所犯係死刑、無期徒刑或最輕本刑為三年以上有期
    徒刑或高等法院管轄第一審案件以外之罪，其於準備程序期
    日就被訴事實為有罪之陳述，經本院告知簡式審判程序之旨
    ，並聽取公訴人及被告之意見後，依刑事訴訟法第273條之1
    第1項規定，裁定由受命法官獨任進行簡式審判程序，且依
    同法第273條之2規定，不適用傳聞法則有關限制證據能力之
    相關規定，合先敘明。
二、上揭犯罪事實，業據被告郭相群於本院準備程序及審理時坦
    承不諱（見本院卷P47、P56），且有證人蔡耀祥、告訴人劉
    若亞、邱建章於於警詢時之證述可按(見偵34307卷P39至42
    、P49至53、P55至60)，並有指認犯罪嫌疑人紀錄表（蔡耀
    祥指認被告）、微信對話截圖（蔡耀祥與被告）、告訴人邱
    建章提出之兆豐銀行、華南商業銀行帳簿封面及交易明細、
    LINE對話紀錄、中國信託商業銀行股份有限公司109年12月1
    7日中信銀字第109224839320476號函暨檢附中信帳戶之開戶
    資料及交易明細表附卷可佐(見偵34307卷P43至45、P47、P1
    43至149及P155、P157、P81至109)。足認被告前揭任意性自
    白與事實相符，堪予採信。是本案事證明確，被告上開犯行
    ，洵堪認定，應依法論罪科刑。
三、論罪科刑
  ㈠核被告郭相群就犯罪事實一㈠、㈡所為，均係犯刑法第339條第
    1項之詐欺取財罪，及洗錢防制法第14條第1項之一般洗錢罪
    。其與該某詐欺集團成員間就本案犯行，均有犯意聯絡及行
    為分擔，應依刑法第28條規定，論以共同正犯。
　㈡被告就犯罪事實一㈠、㈡犯行，均以提供上開帳戶資料之1行為
    ，分別參與詐欺告訴人2人並掩飾、隱匿所得贓款去向，而
    同時觸犯1次詐欺取財罪及1次一般洗錢罪，屬想像競合犯，
    應依刑法第55條前段規定，從較重之一般洗錢罪處斷。
　㈢被告就犯罪事實一㈠、㈡犯行，係犯意各別，並分別侵害告訴
    人2人財產法益，應分論併罰。
　㈣被告於審理時自白洗錢犯行，應依洗錢防制法第16條第2項規
    定，減輕其刑。
  ㈤爰以被告之責任為基礎，審酌：1.被告收購上開帳戶供詐欺
    成員為詐欺及洗錢使用，不僅造成告訴人等受有財產上損害
    ，並造成執法機關不易查緝犯罪行為人，嚴重危害社會治安
    ，助長社會犯罪風氣，行為殊值非難。2.被告坦承犯行之犯
    後態度。3.被告之智識程度（見本院卷P57）暨所生實害情
    形等一切情狀，量處如主文所示之刑及就罰金刑部分諭知易
    服勞役之折算標準，並考各犯行均與提供同一帳戶資料之行
    為有所關連等情，定其應執行刑及就罰金刑部分諭知易服勞
    役之折算標準。至本案之宣告刑徒刑部分雖不得易科罰金，
    惟仍符合刑法第41條第3項之規定，得以提供社會勞動6小時
    折算有期徒刑1日而易服社會勞動，然被告得否易服社會勞
    動，屬執行事項，應於判決確定後，由被告向執行檢察官提
    出聲請，執行檢察官再行裁量決定得否易服社會勞動，併予
    敘明。
  ㈥另本案並無證據可資證明被告因本案犯行而有實際獲取不法
　　所得之情形，是尚不生沒收犯罪所得問題，附此敘明。
據上論斷，應依刑事訴訟法第273條之1第1項、第299條第1項前
段，洗錢防制法第14條第1項、第16條第2項，刑法第11條、第33
9條第1項、第55條前段、第42條第3項、第51條第5款、第7款，
刑法施行法第1條之1第1項，判決如主文。
本案經檢察官林俊杰提起公訴，檢察官林卓儀到庭執行職務。
中　　華　　民　　國　　111 　年　　4 　　月　　7 　　日
                  刑事第二庭    法  官  王振佑
以上正本證明與原本無異。
如不服本判決應於收受判決後20日內向本院提出上訴書狀，並應
敘述具體理由；其未敘述上訴理由者，應於上訴期間屆滿後20日
內向本院補提理由書（均須按他造當事人之人數附繕本）「切勿
逕送上級法院」。
                                書記官  王淑燕
中　　華　　民　　國　　111 　年　　4 　　月　　7 　　日
附表
編號 犯罪事實 宣告刑 1 犯罪事實一㈠ 郭相群共同犯洗錢防制法第十四條第一項之一般洗錢罪，處有期徒刑肆月，併科罰金新臺幣壹萬貳仟元，罰金如易服勞役，以新臺幣壹仟元折算壹日。　　 2 犯罪事實一㈡ 郭相群共同犯洗錢防制法第十四條第一項之一般洗錢罪，處有期徒刑肆月，併科罰金新臺幣壹萬元，罰金如易服勞役，以新臺幣壹仟元折算壹日。　　 
附錄論罪科刑法條:
刑法第339條
意圖為自己或第三人不法之所有，以詐術使人將本人或第三人之
物交付者，處 5 年以下有期徒刑、拘役或科或併科 50 萬元以
下罰金。
以前項方法得財產上不法之利益或使第三人得之者，亦同。
前二項之未遂犯罰之。
洗錢防制法第14條
有第二條各款所列洗錢行為者，處 7 年以下有期徒刑，併科新
臺幣 5 百萬元以下罰金。
前項之未遂犯罰之。
前二項情形，不得科以超過其特定犯罪所定最重本刑之刑。